# 请教陈版关于处置子公司所得税确认的问题

提问人：粽子宝宝 时间：2016-09-06 15:42:34
陈版，请问对于一次交易处置子公司，合并报表按照处置价减自购买日开始持续计算的净资产的份额和商誉之和的差额确认投资损益，那投资损益相应的所得税如何确认呢？ 1 ）原预计长投账面价值和计税基础的差异预计不会转回，故对此差异未确认递延所得税。在处置股权不存在跨期的情况下，所得税是否仅考虑本期母公司处置长投转让价和投资成本差额应交所得税费用即可。 2 ）还有没有其他需要考虑的递延所得税事项？比如子公司个别报表层面因可抵扣亏损确认的递延所得税资产在处置时需要进行处理吗

回答人：chenyiwei
根据国税函[2010]79号文规定，如果直接处置子公司股权，则包含在处置价款中的留存收益部分也是要征税的，而采用利润分配方式分回这部分暂时性差异金额则是免税的。因此，一旦有迹象表明很可能将处置某个子公司股权，且处置之前不会要求该子公司进行红利分配时，就需对在该子公司留存收益中所占份额确认递延所得税负债并对应调整“所得税费用——递延所得税费用”，而不是到实际处置时才确认所得税费用。 到实际处置之日，一方面根据税法规定，按处置价款和对应的投资成本之间的差额计入当期应纳税所得额，确认当期所得税缴纳义务；另一方面将上述确认的递延所得税负债转回，贷记“所得税费用——递延所得税费用”。 如果在丧失控制权之后仍保留了该原子公司的部分股权，则在合并报表层面需对这部分剩余股权按公允价值重新计量，重新计量的差额计入当期损益（投资收益）。重新计量的结果将导致这部分剩余股权在合并报表层面的账面价值不同于其原成本，导致暂时性差异，对这部分暂时性差异也同样需确认递延所得税并调整所得税费用。 对该子公司原先确认的递延所得税资产和负债（如你提到的“子公司个别报表层面因可抵扣亏损确认的递延所得税资产”），应作为该子公司可辨认净资产的一部分，在丧失控制权之日一并予以终止确认，其影响金额计入投资收益，不是单独调整合并报表层面的所得税费用。

提问人：zengfengxia 时间：2016-10-03 11:24:00
"如果在丧失控制权之后仍保留了该原子公司的部分股权，则在合并报表层面需对这部分剩余股权按公允价值重新计量，重新计量的差额计入当期损益（投资收益）。重新计量的结果将导致这部分剩余股权在合并报表层面的账面价值不同于其原成本，导致暂时性差异，对这部分暂时性差异也同样需确认递延所得税并调整所得税费” 陈版，合并层面对剩余股权的重新计量是不是从初始计量豁免以及持有联营企业股权的角度不确认暂时性差异的所得税的影响？ 重新计量的差异本质上是不是可以理解为原子公司的处置损益而不是剩余股权的重新计量损益？

回答人：chenyiwei
合并报表层面应理解为原先对子公司具有控制的股权的处置损益。但在该环节，因为会计上影响利润总额，所以虽然是对剩余股权的初始确认，但不适用“初始确认豁免”。